【裁判字號】    95,選上訴,2632
【裁判日期】    951212
【裁判案由】    違反公職人員選舉罷免法
【裁判全文】
臺灣高等法院臺中分院刑事判決      95年度選上訴字第2632號
上  訴  人  臺灣臺中地方法院檢察署檢察官
被      告  乙○○
選任辯護人  鄧雲奎  律師
上列上訴人因違反公職人員選舉罷免法案件，不服臺灣臺中地方
法院95年度選訴字第23號中華民國95年9月12日第一審判決 （起
訴案號：臺灣臺中地方法院檢察署95年度選偵字第37號，及移送
併案審理：95年度選偵字第62號），提起上訴，本院判決如下：
    主      文
上訴駁回。
    事實及理由
一、本案被告乙○○對於其違反公職人員選舉罷免法犯行供認不
    諱，又查本案經本院審理結果，認第一審判決認事用法及量
    刑均無不當，應予維持，並引用第一審判決書記載之事實、
    證據及理由（如附件）。檢察官上訴意旨雖謂「被告於地院
    審理時堅稱不知違法云云。按政府為端正選風，杜絕賄選之
    行為，或以廣播、傳單、或以電視廣告，甚或藉模擬劇等方
    式，多方教導民眾拒絕賄選，並宣示查緝賄選之決心，均乃
    眾所週知之事實，無庸舉證，被告乙○○為智慮健全之成年
    人，自無不能認識對於有投票權之人，交付賄賂而約其為一
    定之行使者係屬不法之情事，況被告以交付仿製ＧＵＣＣＩ
    皮夾為對價，而換取證人陳康子、林來好、孫淑英、蔡嘉倫
    投票支持陳光榮，其行為已妨礙選舉之公平性，顯具有惡性
    ，是被告乙○○辯稱不知所為係違法云云，委係卸責之詞，
    難以採信，其於犯罪後了無悔意已可認定，乃原審對於犯罪
    後了無悔意之被告，猶給予緩刑之寬典，似嫌寬縱。」云云
    。惟本件原審審酌賄選有礙選舉之公平性，無從達藉選舉推
    選賢能之作用，嚴重妨害社會、及民主之健全發展，乃政府
    近年來投注眾多人力、物力參與查察賄選，希以端正選風、
    維繫民主之動能，詎被告乙○○為一己報恩之欲，竟然賄選
    ，於社會造成莫大之損害，惟念其前於偵訊中曾經坦承犯行
    ，足見良心未泯及其行賄之手段等一切情狀，量處有期徒刑
    一年八月，量刑尚稱妥適，又被告未曾受有期徒刑以上刑之
    宣告，有臺灣高等法院被告前案紀錄表一份附卷可稽，被告
    係為回報陳光榮之幫忙，而為本案犯行，所為賄選之對象及
    情節尚非甚為嚴重，且其於偵訊及本院審理中亦均坦承犯行
    ，可見良心未泯，堪認被告經此論罪科刑之教訓，當知警惕
    ，應無再犯之虞，認其所宣告之刑，以暫不執行為適當，爰
    依修正後刑法第74條第1項第1款規定，併宣告緩刑4年，以
    勵自新，尚無不合，公訴人上訴以上開意旨指摘原判決不當
    ，為無理由，應予駁回。
二、據上論斷，應依刑事訴訟法第三百七十三條、第三百六十八
    條，判決如主文。
本案經檢察官甲○○到庭執行職務。
中    華    民    國    95    年    12    月    12    日
              刑事第二庭  審判長法  官  李  璋  鵬
                                法  官  胡  森  田
                                法  官  蕭  錦  鍾
上列正本證明與原本無異。
如不服本判決應於收受送達後十日內向本院提出上訴書狀，其未
敘述上訴之理由者並得於提起上訴後十日內向本院補提理由書（
均須按他造當事人之人數附繕本）。
                                書記官  廖  次  芬
中    華    民    國    95    年    12    月    12    日
                                                      Ｒ


司法院資訊處製作；財團法人民間司法改革基金會備份。
